【裁判字號】    90,台上,1685
【裁判日期】    900322
【裁判案由】    誣告
【裁判全文】
最高法院刑事判決                                九十年度台上字第一六八五號
    上  訴  人  甲○○
    選任辯護人  田
右上訴人因誣告案件，不服台灣高等法院中華民國八十七年十二月十一日第二審判決
（八十七年度上訴字第四三一○號，起訴案號：台灣台北地方法院檢察署八十七年度
偵字第九四七四號），提起上訴，本院判決如左：
    主  文
上訴駁回。
    理  由
按刑事訴訟法第三百七十七條規定，上訴於第三審法院，非以判決違背法令為理由，
不得為之。是提起第三審上訴，應以原判決違背法令為理由，係屬法定要件。如果上
訴理由狀並未依據卷內訴訟資料，具體指摘原判決不適用何種法則或如何適用不當，
或所指摘原判決違法情事，顯與法律規定得為第三審上訴理由之違法情形，不相適合
時，均應認其上訴為違背法律上之程式，予以駁回。本件原判決撤銷第一審關於誣告
部分之判決，改判仍論處上訴人甲○○意圖他人受刑事處分，向該管公務員誣告罪刑
。已敘明上訴人以網路交友方式，認識孫少如，因孫少如不願與其交往，心有不甘，
乃意圖使孫少如受刑事處分，於民國八十七年五月七日十六時許，打一一○電話報警
，誣指孫少如住處藏有槍、彈及毒品等違禁物，經轉報台北市政府警察局大安分局派
員查無該址，該分局員警阮麟傑遂囑一一○執勤人員，如檢舉人來電詢問檢舉結果，
請其逕以電話聯絡。上訴人果然來電，仍執前詞，誣稱孫少如住處廚房櫃內藏有槍、
彈及海洛因，嗣經警查無其事等情。係依憑孫少如之供述，證人阮麟傑等人之證言等
全部卷證資料，為其所憑之證據及認定之理由。並說明上訴人在電話中向阮麟傑誇稱
曾在特種部隊服役，能辨認私槍真假及種類等語。經阮麟傑報告檢察官後，前往孫少
如住處查訪但未發現。因上訴人音質特殊，易於辨識；且孫少如當日在警局製作筆錄
時，適上訴人以行動電話向孫少如恫稱，如當晚不能見面，將對其友人不利，孫少如
無奈赴會，阮麟傑等員警乃前往現場埋伏。迨是日二十三時許，上訴人果出現拉扯孫
少如；阮麟傑並當庭指認上訴人確係謊報誣告，騷擾孫少如之人無訛。復以上訴人否
認犯罪所持之辯解為不足採，亦於理由內說明及指駁綦詳。所為論敘，俱有卷存證據
資料可資覆按，從形式上觀察，並無違背法令之情形存在。按採證認事屬事實審法院
之職權。原判決綜合前開證據資料所為之論斷，已足資為認定事實之基礎；至於上訴
人報案之電話有無錄音，應否鑑定，核屬原審職權裁量之事項。上訴人聲請將報案之
錄音送交鑑定，原判決雖未說明不予調查之理由，僅踐行之訴訟程序稍有簡略，於判
決之本旨顯然不生影響，依刑事訴訟第三百八十條規定，不得據為第三審上訴之合法
理由。另上訴意旨猶執陳詞辯解，否認犯罪，為單純事實上之爭執，亦非依據卷內訴
訟資料，具體指摘原判決依憑證據所為事實之認定，究竟如何違背法令。復對於原判
決就孫少如、阮麟傑等人證言之證明力判斷，持不同評價，憑己見砌詞爭辯，均與法
律規定得為第三審上訴理由之違法情形，不相適合，其上訴違背法律上之程式，應予
駁回。
據上論結，應依刑事訴訟法第三百九十五條前段，判決如主文。
中      華      民      國     九十     年      三      月    二十二    日
                              最高法院刑事第五庭
                                  審判長法官  紀  俊  乾
                                        法官  黃  正  興
                                        法官  陳  東  誥
                                        法官  張  春  福
                                        法官  韓  金  秀
      右正本證明與原本無異
                                              書  記  官
中      華      民      國     九十     年      三      月    二十六    日


司法院資訊處製作；財團法人民間司法改革基金會備份。
